bg-BG: Тип задвижване на кормилния компонент: Ремъчно задвижване (аксесоар на двигателя); Задвижване от електрически двигател; Електрохидравлично (електрическа помпа); Друго
es: Tipo de accionamiento del componente de dirección: Accionado por correa (accesorio del motor); Accionado por motor eléctrico; Electrohidráulico (bomba eléctrica); Otro
it: Tipo di azionamento dello sterzo: A cinghia (accessorio motore); A motore elettrico; Elettroidraulico (pompa elettrica); Altro
ru: Тип привода рулевого компонента: С ременным приводом (навесное оборудование двигателя); С приводом от электромотора; Электрогидравлический (электронасос); Другое
pl: Typ napędu elementu sterującego: Napędzane paskiem (osprzęt silnika); Napędzane silnikiem elektrycznym; Elektrohydrauliczne (pompa elektryczna); Inne
de: Antriebsart der Lenkkomponente: Riemengetrieben (Motorzubehör); Elektromotorgetrieben; Elektrohydraulisch (elektrische Pumpe); Sonstige
zh-TW: 轉向組件驅動類型: 皮帶驅動 (引擎配件); 電動馬達驅動; 電子液壓式 (電動泵浦); 其他
sk-SK: Typ pohonu komponentov riadenia: Poháňané remeňom (príslušenstvo motora); Poháňané elektromotorom; Elektrohydraulické (elektrické čerpadlo); Iné
en: Steering component drive type: Belt-driven (engine accessory); Electric motor-driven; Electro-hydraulic (electric pump); Other
hu: Kormánymű-alkatrész meghajtásának típusa: Szíjhajtásos (motor segédberendezés); Elektromotoros meghajtású; Elektrohidraulikus (elektromos szivattyú); Egyéb
ja: ステアリングコンポーネントの駆動方式: ベルト駆動 (エンジンアクセサリー); 電動モーター駆動; 電動油圧式 (電動ポンプ); その他
ko: 조향 부품 구동 방식: 벨트 구동(엔진 액세서리); 전기 모터 구동; 전자 유압식(전기 펌프); 기타
lt-LT: Vairo sistemos komponento pavaros tipas: Varoma diržu (variklio priedas); Varoma elektriniu varikliu; Elektrohidraulinė (elektrinis siurblys); Kita
zh-CN: 转向部件驱动类型: 皮带传动式（发动机附件）; 电机驱动式; 电子液压式（电动泵）; 其他
tr: Direksiyon bileşeni tahrik tipi: Kayış tahrikli (motor aksesuarı); Elektrik motoru tahrikli; Elektro-hidrolik (elektrikli pompa); Diğer
th: ประเภทการขับเคลื่อนส่วนประกอบพวงมาลัย: ขับเคลื่อนด้วยสายพาน (อุปกรณ์เสริมเครื่องยนต์); ขับเคลื่อนด้วยมอเตอร์ไฟฟ้า; อิเล็กโทรไฮดรอลิก (ปั๊มไฟฟ้า); อื่นๆ
vi: Loại truyền động của bộ phận lái: Dẫn động bằng dây curoa (phụ kiện động cơ); Dẫn động bằng mô tơ điện; Thủy lực điện (bơm điện); Khác
cs: Typ pohonu komponenty řízení: Poháněno řemenem (příslušenství motoru); Poháněno elektromotorem; Elektrohydraulické (elektrické čerpadlo); Jiné
el: Τύπος κίνησης εξαρτημάτων διεύθυνσης: Με ιμάντα (αξεσουάρ κινητήρα); Με ηλεκτροκινητήρα; Ηλεκτροϋδραυλικό (ηλεκτρική αντλία); Άλλο
da: Drivtype for styrekomponent: Remdrevet (motortilbehør); Elmotordrevet; Elektrohydraulisk (elektrisk pumpe); Andet
sv: Styrkomponentens drivtyp: Remdriven (motortillbehör); Elmotordriven; Elektrohydraulisk (elektrisk pump); Övrigt
fr: Type d’entraînement ou d’assistance de direction: Entraîné par courroie (accessoire de moteur); Entraîné par moteur électrique; Électrohydraulique (pompe électrique); Autre
ro-RO: Tip de antrenare a componentei de direcție: Acționat prin curea (accesoriu motor); Acționat prin motor electric; Electro-hidraulic (pompă electrică); Altele
nl: Stuurcomponent aandrijvingstype: Riemgedreven (motoraccessoire); Aangedreven door elektromotor; Elektro-hydraulisch (elektrische pomp); Overige
pt-BR: Componente de direção tipo de acionamento: Acionado por correia (acessório do motor); Acionado por motor elétrico; Eletro-hidráulico (bomba elétrica); Outro
pt-PT: Tipo de acionamento do componente de direção: Acionado por correia (acessório do motor); Acionado por motor elétrico; Eletro-hidráulico (bomba elétrica); Outro
sl-SI: Vrsta pogona krmilne komponente: Jermenski pogon (dodatek motorju); Pogon z elektromotorjem; Elektrohidravlično (električna črpalka); Drugo
nb: Drivtype for styrekomponent: Remdrevet (motortilbehør); Elektrisk motordrevet; Elektrohydraulisk (elektrisk pumpe); Annet
hr-HR: Vrsta pogona upravljačkog dijela: Na remenski pogon (dodatak motora); Pogon na elektromotor; Elektrohidraulički (električna pumpa); Ostalo
fi: Ohjauskomponentin käyttötyyppi: Hihnavetoinen (moottorin apulaite); Sähkömoottorikäyttöinen; Sähköhydraulinen (sähköpumppu); Muu